臺灣臺北地方法院刑事判決　　　　　　　99年度易字第3640號
公　訴　人　臺灣臺北地方法院檢察署檢察官
被　　　告　陳靜馨
上列被告因違反毒品危害防制條例案件，經檢察官提起公訴（
99年度毒偵字第3674號），本院判決如下：
    主  文
陳靜馨施用第二級毒品，累犯，處有期徒刑陸月，如易科罰金，
以新臺幣壹仟元折算壹日。扣案如附表編號一所示之物沒收銷燬
，如附表編號二、三所示之物均沒收。
    事  實
一、陳靜馨前因施用毒品案件，經依臺灣士林法院94年度毒聲字
    第102號裁定送觀察、勒戒後，認無繼續施用毒品之傾向，
    由臺灣士林地方法院檢察署檢察官於民國94年7月20日以94
    年度毒偵字第26號為不起訴處分確定，並於同日釋放出所；
    又因施用毒品案件，經臺灣士林地方法院以95年度士簡字第
    1289號判決判處有期徒刑4月確定，於96年5月28日易科罰金
    執行完畢；再因施用毒品案件，經臺灣士林地方法院以96年
    度士簡字第1396號判決判處有期徒刑6月確定，於99年1月15
    日執行完畢，另於99年3月10日經臺灣士林地方法院以99年
    度審簡字第87號判決判處有期徒刑5月確定。詎其仍不知悔
    改，竟基於施用第二級毒品之犯意，於99年10月8日為警採
    尿時回溯96小時內之某時，在不詳地點，以將甲基安非他命
    置放於吸食器內燒烤使之產生煙霧後吸食之方式，施用第二
    級毒品甲基安非他命1次。嗣於99年10月7日19時45分許，在
    臺北市中山區○○○路○段46號前，為警查獲，並扣得如附
    表所示之物，始悉上情。
二、案經臺北市政府警察局中山分局報告臺灣臺北地方法院檢察
    署檢察官偵查起訴。
    理  由
一、按被告以外之人於審判外之言詞或書面陳述，除法律有規定
    者外，不得作為證據，刑事訴訟法第159條第1項定有明文；
    復按被告以外之人於審判外之陳述，雖不符前4條之規定，
    而經當事人於審判程序同意作為證據，法院審酌該言詞陳述
    或書面陳述作成時之情況，認為適當者，亦得為證據；當事
    人、代理人或辯護人於法院調查證據時，知有第159條第1項
    不得為證據之情形，而未於言詞辯論終結前聲明異議者，視
    為有前項之同意；同法第159條之5規定甚明。本案所據以認
    定被告陳靜馨犯罪事實之證據，其中屬傳聞證據部分，因被
    告及公訴人於本院言詞辯論終結前，均未對於證據能力聲明
    異議，依刑事訴訟法第159條之5規定，視為同意上開證據具
    備證據能力，本院認亦無違法或不當之情況，是該傳聞證據
    均具備證據能力，合先敘明。
二、前揭犯罪事實，業據被告陳靜馨於警詢、檢察官訊問及本院
    審理時均坦承不諱，且其於99年10月8日為警查獲時所採集
    之尿液，經送台灣尖端先進生技醫藥股份有限公司以酵素免
    疫分析法初步檢驗，再以氣相層析質譜儀確認檢驗結果，確
    呈安非他命類、安非他命、甲基安非他命陽性反應，此有該
    公司於99年10月26日所出具之濫用藥物檢驗報告、臺北市政
    府警察局偵辦毒品案件尿液檢體委驗單各1紙在卷可證；另
    被告為警查獲時同時扣得之白色透明晶體4包，經臺北市政
    府警察局以氣相層析質譜分析法鑑驗結果，確認含安非他命
    、甲基安非他命、N,N-二甲基安非他命成分，總毛重2.32公
    克，總淨重1.52公克，驗餘淨重共計1.48公克，此有該中心
    99年11月3日北市鑑毒字第261號鑑驗通知書1紙附卷可證；
    此外，尚有被告所有、供本案所用之吸食器1組扣案可資佐
    證；足認被告之任意性自白核與事實相符，堪以採信。綜上
    ，本件事證明確，被告施用第二級毒品之犯行堪以認定，應
    依法論科。
三、按施用第二級毒品甲基安非他命後會影響記憶能力及自主神
    經系統，判斷力及意志力亦均受限制，甚至引起精神錯亂，
    抑制呼吸，並具有成癮性、濫用性，戒解不易，嚴重戕害人
    之身心健康，危害社會，是毒品危害防制條例第2條第2項第
    2款將之列為第二級毒品，不得非法施用、持有。故核被告
    所為，係犯毒品危害防制條例第10條第2項施用第二級毒品
    罪。被告施用第二級毒品前後持有毒品之低度行為，應為其
    施用毒品之高度行為所吸收，不另論罪。又被告有如事實欄
    所記載之犯罪紀錄，有臺灣高等法院被告前案紀錄表1份在
    卷可憑，其於有期徒刑執行完畢後5年內故意再犯本案有期
    徒刑以上之罪，為累犯，應依刑法第47條第1項規定加重其
    刑。爰審酌被告不思上進，且前已因施用毒品案件，經觀察
    、勒戒、法院判刑執行後，仍未能把握自新機會徹底戒除施
    用毒品之惡習，而再施用足以導致人體機能發生依賴性、成
    癮性及抗藥性等障礙之第二級毒品甲基安非他命，戕害自身
    健康，漠視法令禁制，惟尚能坦承犯行，犯後態度頗佳，兼
    衡其犯罪動機、手段、施用毒品之次數僅有1次等一切情狀
    ，量處如主文所示之刑，並諭知易科罰金之折算標準。扣案
    如附表編號一所示之物，係毒品危害防制條例第2條第2項第
    2 款所規定之第二級毒品，應依同條例第18條第1項前段規
    定沒收銷燬之；如附表編號二所示之物，有防止毒品裸露、
    逸出及潮濕之功用，並便於攜帶使用，與如附表編號三所示
    之物，均為被告所有供犯本罪所用之物，業據被告於本院審
    理時陳明在卷，爰均依刑法第38條第1項第2款之規定宣告沒
    收。
據上論斷，應依刑事訴訟法第284條之1、第299條第1項前段，毒
品危害防制條例第10條第2項、第18條第1項前段，刑法第11條、
第47條第1項、第41條第1項前段、第38條第1項第2款，判決如主
文。
本案經檢察官蔡甄漪到庭執行職務。
中    華    民    國   100    年    1     月    31    日
                     刑事第九庭  法  官  劉素如
上正本證明與原本無異。
如不服本判決應於收受送達後10日內向本院提出上訴書狀，並應
敘述具體理由；其未敘述上訴理由者，應於上訴期間屆滿後20日
內向本院補提理由書（均須按他造當事人之人數附繕本）「切勿
逕送上級法院」。
                                書記官  陳育君
中    華    民    國   100    年    1     月    31    日
附錄本案論罪法條：
毒品危害防制條例第10條
施用第一級毒品者，處 6 月以上 5 年以下有期徒刑。
施用第二級毒品者，處 3 年以下有期徒刑。
毒品危害防制條例第18條
查獲之第一、二級毒品及專供製造或施用第一、二級毒品之器具
，不問屬於犯人與否，均沒收銷燬之；查獲之第三、四級毒品及
製造或施用毒品之器具，無正當理由而擅自持有者，均沒入銷燬
之。但合於醫藥、研究或訓練之用者，得不予銷燬。
前項合於醫藥、研究或訓練用毒品或器具之管理辦法，由法務部
會同行政院衛生署定之。
附表
┌──┬──────┬───────┬────────┐
│編號│  物品名稱  │ 數 量        │    備  註      │
│    │            │              │                │
├──┼──────┼───────┼────────┤
│ 一 │白色透明晶體│肆包（不含包裝│檢出第二級毒品安│
│    │            │袋，驗餘淨重壹│非他命、甲基安非│
│    │            │點肆捌公克）  │他命、N,N-二甲基│
│    │            │              │安非他命成分    │
├──┼──────┼───────┼────────┤
│ 二 │包裝上開白色│肆個          │                │
│    │透明晶體之空│              │                │
│    │包裝袋      │              │                │
├──┼──────┼───────┼────────┤
│ 三 │吸食器      │壹組          │                │
│    │            │              │                │
└──┴──────┴───────┴────────┘